臺灣屏東地方法院刑事判決　　　　　　　 94年度訴字第816號
公　訴　人　臺灣屏東地方法院檢察署檢察官
被　　　告　戊○○
指定辯護人　本院公設辯護人　己○○
上列被告因違反槍砲彈藥刀械管制條例案件, 經檢察官提起公訴
（93年度偵字第5464、6262號; 94年度偵字第1124、3086號）,
本院判決如下：
    主  文
戊○○共同未經許可, 持有可發射金屬具有殺傷力之玩具空氣長
槍, 累犯, 處有期徒刑貳年, 併科罰金新臺幣伍萬元, 罰金如易
服勞役, 以銀元參佰元即新臺幣玖佰元折算壹日。扣案之玩具空
氣長槍壹支（槍枝管制編號為高鑑0000000000號）及鋼珠壹顆均
沒收。
    事  實
一、戊○○曾於民國88年間因竊盜案件為臺灣高等法院高雄分院
    判處有期徒刑9 月確定（該院88年上易字第1079號刑事判決
    ）, 並於91年6 月13日執行完畢, 竟不知警惕, 又於93年12
    月12日15時許, 駕駛車號9M-4660 號自用小客車, 搭載丙○○、乙○○及甲○○等友人外出同遊, 途經屏東縣屏東市○○路65之5 號友人蕭任峰住處前時, 適巧發現與其有債務糾
    紛之丁○○將車號4558-JN 號自用小客車停放該處, 且懷疑
    丁○○唆使蕭任峰緊閉大門, 不讓彼等進入蕭某住所, 而遷
    怒丁○○。戊○○明知丙○○攜帶可發射金屬、具有殺傷力
    之玩具空氣長槍1 支隨行（該槍為丙○○於92年年底某日,
    在屏東縣潮州鎮某玩具槍店內購得, 其槍枝管制編號為高鑑
    0000000000）, 遂與丙○○共同基於持有玩具空氣長槍及恐
    嚇他人之犯意聯絡, 由丙○○持槍朝丁○○車前座側面玻璃
    射擊1 槍, 致車上玻璃2 面遭鋼珠擊破（毀損部分未據丁○○提出告訴）, 丁○○因此心生畏懼, 致生危害於安全（丙○○所涉犯行, 本院另行審結; 又乙○○及甲○○對於上開
    犯行與戊○○及丙○○2 人並無犯意聯絡）。93年12月12日
    當晚丁○○將受損汽車送往汽車保養廠修理時, 為該廠負責
    人張秀連在車內拾獲鋼珠1 顆交由丁○○報警扣案。93年12
    月14日21時35分許, 警方又循線在屏東縣內埔鄉○○村○○
    路387 巷5 號丙○○住處內搜索扣得前開玩具空氣長槍1 支
    及鋼珠75顆而查獲。
二、案經屏東縣警察局移送臺灣屏東地方法院檢察署檢察官偵查
    起訴。
    理  由
一、前開事實業據被告戊○○於本院審理中自白不諱, 核與證人
    丁○○、蕭任峰、丙○○、張秀連及乙○○等人於警詢及偵
    查中證述之情節相符（被告戊○○對於前開證人於審判外之
    陳述並未於言詞辯論終結前聲明異議, 依刑事訴訟法第195
    條之5 第2 項規定得為證據）, 且有空氣長槍1 支及在車號
    4558-JN 號自用小客車內拾獲之鋼珠1 顆扣案供憑。而扣案
    空氣長槍經送請高雄縣政府警察局鑑驗結果, 確認係以小型
    二氧化碳高壓鋼瓶內氣體為發射動力, 可發射直徑約6MM 之
    彈丸之玩具空氣長槍無誤。上開鑑定書之鑑定結果雖未明示
    槍枝殺傷力之有無, 然內政部警政署刑事警察局曾以活豬進
    行射擊測試, 當彈丸單位面積動能達每平方公分24焦耳時,
    可以穿入豬隻之皮肉層; 日本科學警察研究所更進一步認為
    彈丸單位面積動能達每平方公分20焦耳時即可穿入人體皮肉
    層。而本件受驗長槍經裝填直徑6MM 、重約0.89克之鋼珠實
    際試射3 次, 其單位面積（每平方公分）動能分別為43.89
    、43.89 及42.33 焦耳, 每次射擊結果均逾上開數據標準,
    差距幾近1 倍（該局高縣警刑鑑字第0940077708號槍彈鑑定
    書參照,93 年度偵字6262號卷第65頁至第68頁）, 已足認定
    該槍對人體具有殺傷力。況被告丙○○僅擊發該槍1 次即可
    同時擊裂2 面車窗玻璃, 益徵其威力強大, 其有殺傷力更無
    庸疑。本件事證應屬明確, 被告犯行堪以認定。
二、按被告行為後, 槍砲彈藥刀械管制條例於94年1 月26日修正
    公布, 並於同年月28日生效。原條例第11條第1 項因而改列
    第8 條第1 項, 法定刑則由「5 年以上有期徒刑, 併科新臺
    幣1,000 萬元以下罰金」提高為「無期徒刑或5 年以上有期
    徒刑, 併科新臺幣1,000 萬元以下罰金」; 原條例第11條第
    4 項亦隨之改列第8 條第4 項, 其法定刑則由「1 年以上7
    年以下有期徒刑, 併科新臺幣700 萬元以下罰金」提高為「
    3 年以上10年以下有期徒刑, 併科新臺幣700 萬元以下罰金
    」, 比較修正前後規定, 修正前之規定顯然有利被告, 依刑
    法第2 條第1 項但書規定, 應適用修正前之槍砲彈藥刀械管
    制條例規定論處。次查, 被告戊○○所持有之槍枝, 經送鑑
    驗結果認為係屬玩具空氣長槍, 並非制式槍枝, 被告持之射
    擊他人汽車車窗, 使人心生畏怖, 核其所為應係犯（修正前
    ）槍砲彈藥刀械管制條例第11條第4 項之未經許可持有可發
    射金屬具有殺傷力之玩具空氣長槍罪及刑法第305 條恐嚇危
    害安全罪。被告所犯上開兩罪, 有方法結果之牽連關係, 為
    牽連犯, 應從一重之持有具殺傷力之玩具空氣長槍罪處斷。
    因被告戊○○乃係基於為自己犯罪之意思而與被告丙○○共
    謀實施上揭犯罪, 故均為共同正犯, 公訴意旨認其僅成立上
    開兩罪之教唆犯, 應有誤會。又被告前有如事實欄所示之科
    刑及執行情形, 有台灣高等法院被告前案紀錄表附卷足憑,
    其於刑之執行完畢後5 年內, 再犯本件有期徒刑之罪, 為累
    犯, 應依法加重其刑。爰審酌被告之智識程度、曾有竊盜及
    違反毒品危害防制條例等多項犯罪前科, 素行不端, 本件犯
    罪動機、目的、手段、犯罪時所受刺激, 與被害人之關係,
    被害人所受損害程度, 被告於警詢及偵查時先否認犯行, 迄
    本院審理中始坦承全部犯行, 尚有悔意等一切情狀, 量處如
    主文所示之刑, 並就所處罰金刑部分諭知易服勞役之折算標
    準, 以資懲儆。扣案玩具空氣長槍1 支為被告戊○○與丙○○共同持有之違禁物, 應依刑法第38條第1 項第1 款規定宣
    告沒收。在車號4558-JN 號自用小客車內拾獲扣案之鋼珠1
    顆, 則為供被告犯罪所用之物, 應依刑法第38條第1 項第2
    款規定宣告沒收。至於在被告丙○○住所內扣得之鋼珠75顆
    , 據被告丙○○陳稱係供其平時打鳥之用（屏東縣警察局屏
    警刑三字第0930029605號卷第7 頁參照）, 不能認為與本案
    有關, 而鋼珠本身並非違禁物, 本院又查無其他證據可資認
    定該等扣案鋼珠為供被告本案犯罪預備之物, 爰不併予宣告
    沒收。
據上論斷, 應依刑事訴訟法第299 條第1 項前段, （修正前）槍
砲彈藥刀械管制條例第11條第4 項, 刑法第11條前段、第2 條第
1 項但書、第28條、第305 條、第47條、第55條、第42條第2 項
、第38條第1 項第1 、2 款, 罰金罰鍰提高標準條例第2 條, 現
行法規所定貨幣單位折算新臺幣條例第2 條, 判決如主文。
中　　華　　民　　國　　94　　年　　12　　月　　19　　日
                  刑事第四庭    審判長法  官  莊鎮遠
                                      法  官  林家聖
                                      法  官  王以齊
以上正本證明與原本無異。
如不服本判決應於收受本判決送達後十日內向本院提出上訴書狀
，其未敘述上訴理由者，並得於提起上訴後十日內向本院補提理
由書狀（均須按他造當事人之人數附繕本）「切勿逕送上級法院
」
中　　華　　民　　國　　94　　年　　12　　月　　19　　日
                                      書記官  盧姝伶
附錄本判決論罪科刑法條：
民國94年1 月26日修正前槍砲彈藥刀械管制條例第11條
未經許可，製造、販賣或運輸第4 條第1 項第1 款所稱其他可發
射金屬或子彈具有殺傷力之各式槍砲者，處5 年以上有期徒刑，
併科新臺幣1000萬元以下罰金。
未經許可，轉讓、出租或出借前項所列槍砲者，處3 年以上10年
以下有期徒刑，併科新臺幣700 萬元以下罰金。
意圖供自己或他人犯罪之用，而犯前二項之罪者，處無期徒刑或
7 年以上有期徒刑，併科新臺幣1000萬元以下罰金。
未經許可，持有、寄藏或意圖販賣而陳列第1 項所列槍砲者，處
1 年以上7 年以下有期徒刑，併科新臺幣700 萬元以下罰金。
第1 項至第3 項之未遂犯罰之。
